臺灣高雄地方法院民事裁定           100年度司財管字第69號
聲  請  人  涂瑞榮
上聲請人對被繼承人吳文和聲請選任遺產管理人事件，本院裁定
如下：
    主  文
選任陳秀盛（男，民國○○○年○月○日生，身分證統一編號：
Ｚ000000000號）為被繼承人吳文和（男，民國○○○
年○月○日生，身分證統一編號：Ｚ000000000號，民
國九十七年一月二十八日死亡）之遺產管理人。
程序費用新臺幣壹仟元由被繼承人吳文和之遺產負擔。
    理  由
一、本件聲請意旨略以：緣被繼承人吳文和（男，民國○○年○ 月
    ○ 日生，身分證統一編號：Ｚ000000000號）於97年1 月28日
    死亡，其生前立有代筆遺囑，聲請人為其遺產受遺贈人，而
    案外人陳秀盛前經鈞院97年度家聲字第121 號民事裁定指定
    為被繼承人吳文和之遺囑執行人，由陳秀盛擔任本件遺產管
    理人應無不適，為此，狀請鈞院依法選任陳秀盛為本件遺產
    管理人等語。
二、按「繼承開始時，繼承人之有無不明者，由親屬會議於1 個
    月內選定遺產管理人，並將繼承開始及選定遺產管理人之事
    由，向法院報明。」、「無親屬會議或親屬會議未於前條所
    定期限內選定遺產管理人者，利害關係人或檢察官，得聲請
    法院選任遺產管理人，並由法院依前項規定為公示催告。」
    ，民法第1177條、第1178條第2 項分別定有明文。
三、經查：
  (一)聲請人主張之前揭事實，業據其提出本院97年度家聲字第12
    1 號民事裁定、被繼承人吳文和之繼承系統表、死亡除戶戶
    籍謄本、戶籍資料等件為證，堪信為真實。
  (二)聲請人既為被繼承人吳文和之遺產受遺贈人，自應屬利害關
    係人無訛。又被繼承人之繼承人均已死亡，復查無其他合法
    繼承人存在，參以其親屬會議並未於死亡發生之日起1 個月
    內為其選定遺產管理人並呈報本院，是聲請人以利害關係人
    之地位，向本院聲請選任遺產管理人，自屬有據。
  (三)本院審酌：被繼承人吳文和前揭現存繼承人既均已死亡，其
    繼承人有無不明；而陳秀盛既前經本院97年度家聲字第121
    號民事裁定選任為被繼承人吳文和之遺囑執行人，由陳秀盛
    擔任本件遺產管理人，統一彙整被繼承人之財產，踐行被繼
    承人債權、債務之確認，並作適法合理之分配，且於有繼承
    人承認繼承時或遺產分配後，尚有剩餘時，將遺產移交繼承
    人或國庫，應無不適之處，復本院函詢陳秀盛是否願意擔任
    本件遺產管理人，經其陳報願意擔任，有民事陳述意見狀1
    紙附卷可稽，爰選任陳秀盛為本件遺產管理人。
四、依非訟事件法第157 條、第24條第1 項，裁定如主文。
五、如對本裁定抗告，須於裁定送達後10日之不變期間內，向本
    院提出抗告狀，並繳納抗告費新臺幣1,000 元。
中    華    民    國    100   年    10    月     7    日
                  家事法庭  司法事務官  任士慧